# 关于固定资产清理账务处理问题的咨询

提问人：wttyzdll 时间：2017-12-27 10:25:26
陈版主，您好！关于固定资产清理账务处理问题咨询一下，谢谢您了！
背景材料：A公司 2017 年开始对闲置的电解槽陆续拆解并将零部件出售，截止 12 月底，尚未完成整套设备的拆解。本年发生拆除费用80 万元，产生零部件变卖收入4,145万元。 电解槽整体资产的账面净值2,200万元，公司因无法将已出售零部件资产的账面净值从整体资产中分解出来；另外剩余未拆除部分涉及阴极碳块、电解质等的拆除处置，而阴极碳块、电解质等属于危险物，需聘请专业机构进行拆除和处置，这部分涉及的拆除和处置费用较高，公司预计将于 2018 年 7 月完成整项资产拆除并实现大部分零部件的销售，根据公司经营部的测算，估计还将发生约4,080万元的拆除处置费，产生3,300万元左右的变卖收入。 存在的疑问：对此，公司年末应如何确认转入固定资产清理的金额及如何确认营业外收入的金额？以下操作方式是否可行？ （ 1 ）将电解槽整体资产的账面净值2,200万元，按照本期已取得的变卖收入占已取得收入与预计可取得收入合计金额的比例转入固定资产清理，该金额=2,200*4,145/(4,145+3,300)=1,224.85万元； （ 2 ）将本年发生的拆除费用 80 万元转入固定资产清理； （ 3 ）本年应计入固定资产清理借方合计金额为：电解槽整体设备账面净值加上本期已发生及后续预计发生的拆除处置费用合计金额，按照本期已取得的变卖收入占已取得收入与预计可取得收入合计金额的比例确认应计入固定资产清理借方的合计金额，该金额
=（2,200+80+4,080）*4,145/(4,145+3,300)= 3,540.93万元，其与目前账上已确认的固定资产清理借方金额1,304.85万元间的差额2,236.08万元确认为预计负债，同时按照本期取得的实际处置收入4,080万元与3,540.93万元间的差额539.07万元确认为营业外收入。

回答人：chenyiwei
建议在开始拆除清理时，将该电解槽整体固定资产账面价值转入固定资产清理，发生的清理费用借记该科目，变价收入贷记该科目，处置损益到最终清理完毕后转入营业外收支。年末尚未清理完毕时，如果该科目余额在借方，则应关注后续预计清理费用和期末账面价值之和是否大于预计的剩余部分变价收入，如果是则就该差额计提减值准备。

提问人：wttyzdll 时间：2017-12-27 19:54:13
陈版主，您好！但是目前固定资产清理科目余额为贷方，年报该科目该如何披露，是否可以按负数披露？

回答人：chenyiwei
可以披露为负数。贷方余额不代表支付义务，不是负债。

提问人：wttyzdll 时间：2018-03-04 12:25:16
陈版主，您好，接以上案列，对闲置的电解槽陆续拆解并将零部件出售的交易，处置损益到最终清理完毕后转入营业外收支，如此处理是否与该交易是一揽子交易相关？是否可以理解成无论是否为一揽子销售，均做以上处理。

回答人：chenyiwei
正常的固定资产清理都可以这样处理，并不是说一揽子交易才是这样处理。